Minutes et répertoires du notaire Jean BERRUYER, 14 avril 1713 - 20 juillet 1743 (étude XIX)
Archives nationales
- Minutes de Jean BERRUYER, 1713 - 20 juillet 1743; MC/ET/XIX/608 - MC/ET/XIX/723
  - Minutes. 1715, avril - juillet, avril - juillet 1715; MC/ET/XIX/611
    - FOUQUET (René) Maître menuisier § Présent au mariage BAILLIET-PLIPEU, 10 juin 1715; MC/ET/XIX/611
      contrat de mariage; Fouquet, René
    - QUILLET (Denis) Maître fondeur § Présent au mariage BAILLIET-PLIPEU, 10 juin 1715; MC/ET/XIX/611
      contrat de mariage; Quillet, Denis
    - BAILLET (René) doreur Rue Jean de l'Epine § Mariage de .., 10 juin 1715; MC/ET/XIX/611
      contrat de mariage; Baillet, René
    - BAILLET (Jean) Doreur Rue Jean de l'Epine § Mariage du fils de .., 10 juin 1715; MC/ET/XIX/611
      contrat de mariage; Baillet, Jean
    - PLIPEU (Louis), Peintre, Rue Jean de l'Epine § Mariage de la fille de .., 16 juin 1715; MC/ET/XIX/611
      contrat de mariage; Plipeu, Louis
    - Quittance par Jean Beausire, architecte maître général des bâtiments du roi, avec en annexe une estimation faite par celui-ci., 19 juin 1715; MC/ET/XIX/611
      quittance; Beausire, Jean (1651-1743); architecte; maçon
    - GRAMPRETS (Philippe) Fondeur Grande rue du faubourg Saint-Antoine § Mariage de .., 24 octobre 1715; MC/ET/XIX/611
      contrat de mariage; Gramprets, Philippe
    - Fagnier (Guillaume), orfèvre, Orléans § Quittance .., 24 novembre 1715; MC/ET/XIX/611
      quittance; Fagnier, Guillaume
    - Pigeon (Nicolas), marchand orfèvre, quai de la Mégisserie § Quittance .., 24 novembre 1715; MC/ET/XIX/611
      quittance; Pigeon, Nicolas
  - Minutes. 1715, juillet - décembre, juillet - décembre 1715; MC/ET/XIX/612
    - BONNARD (Marie) veuve Ch. Lorthon bourgeois de Paris § Dépôt du testament olographe de Marie BONNARD en date du 1er octobre. Inhumée sous les charniers; Inventaire le 14 octobre, 12 octobre 1705; MC/ET/XIX/612
      testament; inventaire; Bonnard, Marie
    - LE BARTZ Alexandre Valet de Chambre de M. le Marquis de Cavilliac Dem/t/ en son hôtel, Rue de Paradis, par/sse/ Saint-Gervais § Inventaire après décès de Alexandre LE BARTZ à la requête de Edme CRIBLIER, Sieur de LA RONCIERE, rue du Mouton, par/sse/ Saint-Jean en Grève - exécuteur de son testament (XIX, 611, 27 Juin 1715), 1er juillet 1715; MC/ET/XIX/612; 3 folios
    - VANTERBOURG Catherine Antoinette femme de Simon LEPERE, maître tonnelier déchargeur de vins Rue de Bercy, paroisse Saint Gervais § Inventaire après décès de VANTERBOURG Catherine Antoinette à la requête de Simon LEPERE, maître tonnelier déchargeur de vins, tuteur de leurs 4 enfants mineurs, 20 juillet 1715; MC/ET/XIX/612; 4 folios
    - HERAULT Pierre Boulanger; Petite rue de Reuilly, faub/g/ Saint-Antoine, par/sse/ Sainte-Marguerite § Inventaire après décès de Pierre HERAULT à la requête de Claude TIBAULT sa veuve, et de Marie Madeleine HERAULT, fille majeure, demeurant avec elle - leur fille, 22 juillet 1715; MC/ET/XIX/612
    - DAUZAN DES BORDES Pierre Sieur-ancien capitaine d'Infanterie Rue neuve de Fourcy, paroisse Saint Paul § Inventaire après décès de Pierre DAUZAN DES BORDES à la requête de Damoiselle Emée PONTHIEU, sa veuve - et de Pierre MESMYN, secrétaire ordinaire de la feue Reine, gouverneur pour le Roi de Ville et Chateau de Marle au nom de Dame Marie Louise Gillanne DAUZAN des Bordes, sa femme, fille du défunt, 26 juillet 1715; MC/ET/XIX/612; 23 folios + 1 pièce
    - DUPRESSOIR Jeanne Catherine femme du Sieur Marin LEMIERE, employé au bureau du Contrôle général des finances Rue Saint Antoine, paroisse Saint Gervais § Inventaire après décès de Jeanne Catherine DUPRESSOIR à la requête du Sieur Marin LEMIERE, son mari en présence de François DUPRESSOIR, Maître Coutelier, au nom de Catherine PATIN sa femme tous deux père et mère de la défunte cf Contrat de mariage: Dona, notaire, 17 Juillet 1712, 23 août 1715; MC/ET/XIX/612; 4 folios
      inventaire; contrat de mariage
    - SEHEULT Jacques Sieur - marchand orfèvre, bourgeois de Paris Rue du Four, paroisse Saint-Sulpice § Inventaire après décès de Jacques SEHEULT à la requête de D/ele/ Antoinette GIRARDOT, sa veuve (séparée de biens). - de D/e/ Marie SEHEULT, épouse séparée de biens de maître Charles FERA, procureur - et D/e/ Marie Antoinette SEHEULT, et maître Guillaume BOULLIETTE, son mari (filles, gendres du défunt), 28 septembre 1715; MC/ET/XIX/612; 6 folios
    - DURAND Suzanne Dame-Veuve de Messire-Frederic Henry DE GASSION Rue Saint Claude, paroisse Saint-Paul § Inventaire après décès de Suzanne DURAND à la requête Charles LEMAISTRE, substitut de M. le Procureur du Roi (pour l'absence de présomptifs héritiers), et appelé par Damoiselle Marie Louise EMEROT, fille majeure créancière de sa succession, 10 octobre 1715; MC/ET/XIX/612; 3 folios
    - NARBONNE Marie Anne DE... Dame Veuve du Sieur DE VALMONT Rue des Ecouffes, paroisse Saint Gervais § Inventaire après décès de Marie Anne DE NARBONNE à la requête de Catherine PALLU qui louait à la défunte les pièces qu'elle occupait; Inventaire du contenu d'une cassette restée après vente des meubles de la défunte pour payement de son loyer, 10 octobre 1715; MC/ET/XIX/612; 3 folios + 1 annexe
      inventaire; acte de vente
    - BONNARD Marie Veuve du Sieur Charles LORTHON, bourgeois de Paris § Convoi, service et enterrement de Marie BONNARD (avec tarifs) Mémoire imprimé délivré par la paroisse Saint Paul - joint au testament olographe de la défunte, 12 octobre 1715; MC/ET/XIX/612
      testament
    - TESTAMENT OLOGRAPHE § Dépôt du TESTAMENT OLOGRAPHE de Marie BONNARD daté du 1er octobre, 12 octobre 1715; MC/ET/XIX/612
      testament; Bonnard, marie
    - BONNARD Marie Veuve du Sieur Charles LORTHON, Bourgeois de Paris rue Geoffroy l'Asnier § Inventaire après décès de Marie BONNARD à la requête de Messire François BOISSEAU, prêtre habitué à Saint-Paul et de François BRIOT, maître chaudronnier rue Aubry-boucher. - tous deux exécuteurs de son testament olographe (XIX, 612, 12 Octobre 1715) auquel est joint un mémoire imprimé du Convoi et service funèbre qu'elle désire - avec tarifs, 14 octobre 1715; MC/ET/XIX/612
    - LE CLERC Jacques Receveur de la terre et seigneurie de Chambourcy demeurant au dit lieu. § Inventaire après décès de Jacques LE CLERC à la requête de Anne THIBOUT sa veuve - en présence de Sieur Thomas DUPARC, officier de feu Mgr le Dauphin, maître des droits de Dam/elle/ Charlotte LE CLERC sa femme, seule héritière du défunt son père., 21 octobre 1715; MC/ET/XIX/612; 12 folios
    - TARDIEU (Nicolas) Graveur du Roi; Témoin du futur au § Contrat de mariage de Philippe GRAINPRET, fondeur à Paris et Madeleine JACQUIN, 24 octobre 1715; MC/ET/XIX/612
      contrat de mariage; Tardieu, Nicolas
    - SCELLIER (ou SELLIER), Anne femme de François GRAINPRET, marchand mercier à Paris, bourgeois de Paris Rue du Fbg Saint-Antoine, par Sainte-Marguerite § Inventaire après décès de Anne SCHELLIER (ou SELLIER) à la requête de François GRAINPRET son mari et de Philippe GRAINPRET fondeur leur fils, héritier de sa mère pour moitié., 26 octobre 1715; MC/ET/XIX/612; 2 folios
    - TARLÉ (Claude Félix) Marbrier ordinaire de bâtiments du Roi. Enclos du Palais des Tuileries § Quittance portant obligation .., 11 novembre 1715; MC/ET/XIX/612
      obligation; quittance; Tarlé, Claude Félix
    - Fagnier (Louis), marchand orfèvre, rue des Fossés Saint-Germain § Quittances .. 2 actes, 24 novembre 1715; MC/ET/XIX/612
      quittance; Fagnier, Louis
    - Bingant (François), marchand orfèvre, rue Saint-Louis § Vente de portion de maison .., 27 novembre 1715; MC/ET/XIX/612
      acte de vente; Bingant, François
    - DAUVET (Edmé) Maître menuisier Rue Saint Antoine § Mariage de .., 25 juillet 1716; MC/ET/XIX/612
      contrat de mariage; Dauvet, Edmé
    - GRAIN PRET (Philippe) Fondeur Faubourg Saint-Antoine § Vente de meubles .., 24 octobre 1716; MC/ET/XIX/612
      acte de vente; Grain Pret, Philippe
    - GRAMPRET (Philippe) Fondeur faubourg Saint Antoine § Inventaire après décès de la mère de .., 26 octobre 1716; MC/ET/XIX/612
      inventaire; Grampret, Philippe
    - ROUSSEAU Marie Fille majeure Rue Saint Denis, paroisse Saint-Sauveur § Inventaire après décès de ROUSSEAU Marie à la requête de Jean ROUSSEAU, maître potier d'étain frère de la défunte (dem/t/ Rue Saint-Denis) - et de Etienne LAUMOSNIER, maître potier d'étain R. Montmartre et Marie Madeleine ROUSSEAU, sa femme (mère de la défunte), 19 août 1725; MC/ET/XIX/612; 2 folios
  - Minutes. 1716, janvier - avril, janvier - avril 1716; MC/ET/XIX/613
    - Vendosme (Marcelin) marchand tapissier rue Saint Jacques § bail de meubles, 8 janvier 1716; MC/ET/XIX/613
      bail; Vendosme, Marcelin
    - Bail de la maison des dames cordelières sise rue des Francs-Bourgeois, avec une estimation de l'état de la maison., 17 janvier 1716; MC/ET/XIX/613
      bail; Francs-Bourgeois (rue des)
    - Varenne (Claude) architecte, maître maçon quai des Ormes § déclaration et protestation, 2 février 1716; MC/ET/XIX/613
      déclaration; Varenne, Claude
    - Alexandre (Jacques) tapissier du duc de la ROCHEFOUCAULT § apport de procuration par la veuve de .., 10 février 1716; MC/ET/XIX/613
      procuration; Alexandre, Jacques
    - Reconnaissance concernant François Etienne Laisney, architecte juré expert des bâtiments du roi, demeurant rue Richelieu., 14 février 1716; MC/ET/XIX/613
      reconnaissance; Richelieu (rue de); Laisney, François Etienne; architecte
    - Delagrange (Jean), marchand orfèvre, rue Sainte-Louis, près le Palais § Bail à .., 17 mars 1716; MC/ET/XIX/613
      bail; Delagrange, Jean
    - Delaporte (Jean-Baptiste), maître peintre, rue Saint-Sauveur § Certificat aux décès de .., 22 mars 1716; MC/ET/XIX/613
      notoriété; Delaporte, Jean-Baptiste
    - Mareschal (Marc) maître serrurier rue de Beaune § Compte portent transport, 30 mars 1716; MC/ET/XIX/613
      Mareschal, Marc
    - Hué (Charles) marchand tapissier à l'Arsenal § bail de meubles et Désistement .. 5 avril 1716, 6 avril 1716; MC/ET/XIX/613
      bail; Hué, Charles
    - Huguet (Nicolas) maçon rue de Richeline § transport de droits successifs, 18 avril 1716; MC/ET/XIX/613
      transport de droits; Huguet, Nicolas
    - Dubellay (François), marchand orfèvre, rue de Gesvres § Mainlevée, 27 avril 1716; MC/ET/XIX/613
      mainlevée; Dubellay, François
    - Varenne (Claude) architecte et maître maçon rue des Ormes § quittance, 29 avril 1716; MC/ET/XIX/613
  - Minutes. 1716, mai - juin, mai - juin 1716; MC/ET/XIX/614
    - Lemaire (Jean) architecte à Paris § Quittance de la veuve de..., 5 mai 1716; MC/ET/XIX/614
      quittance; Lemaire, Jean
    - Vente d'office concernant Michel Benard, sculpteur du roi, demeurant aux Gobelins., 6 mai 1716; MC/ET/XIX/614
      acte de vente; Gobelins (manufacture des); Benard, Michel; sculpteur
    - Agnes (Nicolas) menuisier à Poissy § obligation, 20 mai 1716; MC/ET/XIX/614
      obligation; Agnes, Nicolas
    - Lamy (François) architecte, maître maçon rue Pierre Sarrajin § Inventaire après le décès du père de .., 30 mai 1716; MC/ET/XIX/614
      inventaire; Lamy, François
    - Lamy (Leonard) architecte, maître maçon rue Pierre Sarrazin § Inventaire après le décès de .., 30 mai 1716; MC/ET/XIX/614
      inventaire; Lamy, Leonard
    - Varenne (Claude) architecte, maître maçon rue des Ormes § apport de billets, 1er juin 1716; MC/ET/XIX/614
      Varenne, Claude
    - Godard (René) brodeur rue bas de Saint-Denis de la Chartre § apport de billet, 4 juin 1716; MC/ET/XIX/614
      Godard, René
  - Minutes. 1716, juillet - septembre, juillet - septembre 1716; MC/ET/XIX/615
    - ROUSSEAU (Jerome) Architecte maître maçon § Présent au mariage ROUSSEAU-SAVONNET, 2 juillet 1716; MC/ET/XIX/615
      contrat de mariage; Rousseau, Jérôme
    - LANGOISSEUX (Pierre) Marchand Tapissier Rue Saint Jacques de les Boucherie § Inventaire après décès de la femme de .., 2 juillet 1716; MC/ET/XIX/615
      inventaire; Langoisseux, Pierre
    - VARENNE (Claude) Architecte maître maçon § Présent au mariage ROUSSEAU-SAVONNET, 2 juillet 1716; MC/ET/XIX/615
      contrat de mariage; Varenne, Claude
    - FINOT (Jean) Architecte et maître maçon § Présent au mariage ROUSSEAU - SAVONNET, 2 juillet 1716; MC/ET/XIX/615
      contrat de mariage; Finot, Jean
    - HALLE (Antoine) Maître Serrurier Rue des Rosiers § mise en apprentissage chez .., 4 juillet 1716; MC/ET/XIX/615
      contrat d'apprentissage; Halle, Antoine
    - Maitre (François Paul), maître menuisier, faubourg Saint-Honoré § Délaissement .., 13 juillet 1716; MC/ET/XIX/615
      cession; Maitre, François Paul
    - HOUALLET (Julien), Maître peintre, Paris § Certificat .., 18 juillet 1716; MC/ET/XIX/615
      Houallet, Julien
    - HOUALLET (Jean René), Peintre, grande rue faubourg Saint-Antoine § Renonciation .., 20 juillet 1716; MC/ET/XIX/615
      Houallet, Jean René
    - CHARPENTIER (Michel) Maître plombier Fontainier Rue de la Mortellerie § Mariage de la nièce de .., 16 août 1716; MC/ET/XIX/615
      contrat de mariage; Charpentier, Michel
    - DUVAL (François) Marchand Horloger Rue Saint Antoine § Apport de procuration., 31 août 1716; MC/ET/XIX/615
      procuration; Duval, François
    - RICHOMME (Charles) Peintre en 'miniature' Rue Saint Jacques § Reconnaissance., 6 septembre 1716; MC/ET/XIX/615
      reconnaissance; Richomme, Charles
    - GOSSE (Fiacre) Maître menuisier Rue Charlot § Obligation .., 9 septembre 1716; MC/ET/XIX/615
      obligation; Gosse, Fiacre
    - DUCHAMP Marchand Tapissier Saint-Etienne du Mont § Comparution et quittance .., 14 septembre 1716; MC/ET/XIX/615
      quittance
    - RICHOMME (Charles) Peintre en miniature Rue Saint Jacques § Bail à .., 17 septembre 1716; MC/ET/XIX/615
      bail; Richomme, Charles
    - ROCHON (Antoine) Maître maçon entrepreneur de bâtiments Rue des Vieilles Etuves § Transport rapporté .., 20 septembre 1716; MC/ET/XIX/615
      Rochon, Antoine
    - BAILLY (Jean) Entrepreneur de Bâtiments Rue Copeau. § Déclaration par la veuve de .., 30 septembre 1716; MC/ET/XIX/615
      déclaration; Bailly, Jean
    - LESCRINIER (Jacques Philippe), Maître peintre, Rue des Arcis. § Transport. Rapport, 13 février 1717; MC/ET/XIX/615
      Lescrinier, Jacques Philippe
  - Minutes. 1716, octobre - décembre, octobre - décembre 1716; MC/ET/XIX/616
    - Lebon (Louis) tapissier, valet de Chambre du Roi et ordinaire de M. de Bourgogne Vieille rue du Temple § transport de rente par la veuve de .., 1er octobre 1716; MC/ET/XIX/616
      transport de droits; Lebon, Louis
    - Mirel (Jacques), menuisier du roi, à Marly § Certificat aux dires de .., 3 octobre 1716; MC/ET/XIX/616
      certificat; Mirel, Jacques
    - Drouet (Jacques Antoine) maître maçon rue de la Tissanderie § Constitution, 9 octobre 1716; MC/ET/XIX/616
      constitution de rente; Drouet, Jacques Antoine
    - Délivrance de legs concernant Louis Maillard, maître sculpteur, demeurant rue Meslay, 19 octobre 1716; MC/ET/XIX/616
      délivrance de legs; Meslay (rue); Maillard, Louis; sculpteur
    - Delaunay (Jean Baptiste) marchand et maître tapissier rue Culture Sainte-Catherine § transport de rente, 15 novembre 1716; MC/ET/XIX/616
      transport de droits; Delaunay, Jean Baptiste
    - Accard (Gabriel) marchand tapissier à Paris § Certificat du décès de la veuve de .., 15 novembre 1716; MC/ET/XIX/616
      Accard, Gabriel
    - Bingant (François), marchand orfèvre, rue Traversine § Testament de .., 22 décembre 1716; MC/ET/XIX/616
      testament; Bingant, François
  - Minutes. 1717, janvier - mars, janvier - mars 1717; MC/ET/XIX/617
    - Procuration de la femme de François Etienne Laisney, architecte expert des bâtiments du roi, demeurant rue des Maçons., 5 janvier 1717; MC/ET/XIX/617
      procuration; Laisney, François Etienne; architecte
    - Neantier (Simon), menuisier, rue des Nounains-d'Hyères § Bail, 8 janvier 1717; MC/ET/XIX/617
      bail; Neantier, Simon
    - Lieutaud (François) ébéniste Cloître Saint-Jean de Latran § obligation, 16 janvier 1717; MC/ET/XIX/617
      obligation; Lieutaud, François
    - Lescrinier (Jacques Philippe), maître peintre, à Paris § Mainlevée, 21 janvier 1717; MC/ET/XIX/617
    - Delaunay (André) marchand maître tapissier rue Culture Sainte Catherine § transport de rente, 22 janvier 1717; MC/ET/XIX/617
      transport de droits; Delaunay, André
    - Valois (Pierre) maçon à Paris § Quittance de la veuve de .., 13 février 1717; MC/ET/XIX/617
      quittance; Valois, Pierre
    - Lepine (Jacques) maçon rue Jean Beausire § Certificat aux décès de .., 14 février 1717; MC/ET/XIX/617
      Lepine, Jacques
    - Bonnemain (Antoine) Sculpteur grande rue du fg. Saint-Antoine § Certificat aux dires de .., 14 février 1717; MC/ET/XIX/617
      Bonnemain, Antoine
    - Obligation liée aux loyers dus par Bartolemeo Carlo comte de Rastelly, chevalier de Saint-Jean-de-Latran, sculpteur du roi et architecte, demeurant rue Notre-Dame-de-Bonnes-Nouvelles., 23 février 1717; MC/ET/XIX/617
      obligation; Notre-Dame-de-Bonne-Nouvelle (rue); Rastrelli, Charles Barthélemy (1675-1744); architecte; sculpteur
    - Inventaire après décès de Marie Catherine Letrotteur, femme de Jean Beausire, architecte maître général des bâtiments du roi, demeurant rue des Lions, et mère de Jean-Baptiste Augustin beausire, mineur, architecte, demeurant également rue des Lions., 25 février 1717; MC/ET/XIX/617
      inventaire après décès; Lions (rue des); Beausire, Jean (1651-1743); Beausire, Jean-Baptiste Augustin (1692-17..); Letrotteur, Marie Catherine; architecte; architecte; maçon
    - Letellier (Michel) tailleur de pierres à Saint-Cloud § reconnaissance et apport au partage de la succession de .., 5 mars 1717; MC/ET/XIX/617
      partage; reconnaissance; Letellier, Michel
    - Letellier (Michel) fils tailleur de pierres à Saint-Cloud § reconnaissance et apport de partage de la succession du père de .., 5 mars 1717; MC/ET/XIX/617
    - Mainlevée concernant Nicolas Delaunay, orfèvre ordinaire du roi, directeur de la monnaie et des médailles du roi, demeurant aux galeries du Louvre., 9 mars 1717; MC/ET/XIX/617
      mainlevée; Orties-du-Louvre (rue des); Delaunay, Nicolas; administrateur; orfèvre
    - ILE LOUVIERS Chantiers établis sur l'ILE LOUVIERS § Quittance, 10 mars 1717; MC/ET/XIX/617
    - Le Tellier (Michel) tailleur de Pierres à Saint-Cloud § Acte de notoriété du décès de .., 11 mars 1717; MC/ET/XIX/617
      Le Tellier, Michel
    - Letellier (Michel) fils tailleur de pierres à Saint-Cloud § Acte de notoriété du décès du père de .. et Renonciation ..25 février 1717, 11 mars 1717; MC/ET/XIX/617
      Letellier, Michel
    - Roger (François), maître menuisier, rue de Montigny § Obligation rapportée, 16 mars 1717; MC/ET/XIX/617
      obligation; Roger, François
    - Laisné (Jean François) potier d'étain aux Piliers des Halles § Mariage de .., 21 mars 1717; MC/ET/XIX/617
      contrat de mariage; Laisné, Jean François
    - Lamy (Leonard) architecte, maître maçon à Paris § Renonciation à la succession de .., 23 mars 1717; MC/ET/XIX/617
      Lamy, Leonard
  - Minutes. 1717, avril - juin, avril - juin 1717; MC/ET/XIX/618
    - Henry (Henri) dit La Marche marchand horloger rue de la limace § apprentissage du fils de .., 2 avril 1717; MC/ET/XIX/618
      contrat d'apprentissage; Henry, Henri
    - Branlard (Pierre) marchand faïencier à Paris § transport portant mainlevée, 20 avril 1717; MC/ET/XIX/618
      Branlard, Pierre
    - Lamy (Leonard) architecte, maître maçon § Sentence arbitrale déposée (au sujet de la succession de ..), 24 avril 1717; MC/ET/XIX/618
    - Gillet (Pierre) maître menuisier rue Neuve Saint Denis § Vente de bois, 25 avril 1717; MC/ET/XIX/618
      acte de vente; Gillet, Pierre
    - Renonciation à la succession de la femme de Jean Beausire, architecte maître général des bâtiments du roi, par François Mathieu Luillier, et Charles Lemoine, architecte entrepreneur des bâtiments du roi, tuteurs de Jérôme âgé de 8 ans et Jean-Baptiste Augustin, architecte âgé de 24 ans, Beausire, enfants mineurs des précédents, avec l'acte de tutelle en pièce jointe., 27 avril 1717; MC/ET/XIX/618
      renonciation; Lions (rue des); Beausire, Jean (1651-1743); Beausire, Jean-Baptiste Augustin (1692-17..); Beausire, Jérôme; Lemoine, Charles; Luillier, Mathieu; architecte; architecte; chef d'entreprise; maçon
    - Igou (Baltazard André) maître menuisier; grande rue du fg. Saint-Antoine § obligation, 1er mai 1717; MC/ET/XIX/618
      obligation; Igou, Baltazard André
    - Menessier (Bernard) architecte, juré expert des oeuvres de maçonnerie, doyen des experts et entrepreneur de bâtiments à Paris § décharge de pièces, 5 mai 1717; MC/ET/XIX/618
      Menessier, Bernard
    - Menuisier (apprentissage) § Contrat pour 6 ans, entre Antoine Daraynes, caissier, et François Scellier, maître menuisier, au profit de Michel Bourgoin, âgé de 16 ans, fils de défunt Jean Bourgoin, compagnon maçon. Logé, nourri. Sa mère le fera blanchir. Moyennant 200 livres, 5 mai 1717; MC/ET/XIX/618
      contrat d'apprentissage; Daraynes, Antoine; Scellier, François; Bourgoin, Michel; Bourgoin, Jean
    - Scellier (François), maître menuisier, rue des Barres § Apprentissage, 5 mai 1717; MC/ET/XIX/618
      contrat d'apprentissage; Scellier, François
    - Boursault (Jean) marchand potier d'étain rue de la Petite Truanderie § Constitution, 12 mai 1717; MC/ET/XIX/618
      constitution de rente; Boursault, Jean
    - Lamy (François) architecte rue Pierre Sarrasin § Partage, 14 mai 1717; MC/ET/XIX/618
      partage; Lamy, François
    - Lamy (Leonard) architecte, maître maçon à Paris § Partage de la succession de .., 14 mai 1717; MC/ET/XIX/618
      partage; Lamy, Leonard
    - Lamy (Leonard) architecte, maître maçon à Paris § Quittance des héritiers de ..2 actes et Quittance - 14 mai 1717, 15 mai 1717; MC/ET/XIX/618
      quittance; Lamy, Leonard
    - Lamy (François) architecte rue Pierre Sarrasin § quittance et Quittance - 27 mai 1717 Quittances - 25, 26 mai, 14 mai Procuration - 15 mai 1717, 28 mai 1717; MC/ET/XIX/618
      procuration; quittance; Lamy, François
    - Lamy (Leonard) architecte, maître maçon rue de Sevres § quittance des héritiers de .. et Quittance - 27 mai 1717; ' ' 26 mai ' '; ' ' 25 ' ' ' '; Quittance - 15 mai 1717; Procuration - 15 mai 1717, 28 mai 1717; MC/ET/XIX/618
      procuration; quittance; Lamy, Leonard
    - Baubry (Jean Jacques) maître doreur sur cuivre rue de la Tissanderie § transport, 30 mai 1717; MC/ET/XIX/618
      Baubry, Jean Jacques
    - Collier (Nicolas) maître doreur sur cuivre; rue de la Tacherie § transport, 30 mai 1717; MC/ET/XIX/618
      Collier, Nicolas
    - Hué (Charles) marchand tapissier à l'Arsenal § bail de meubles, 7 juin 1717; MC/ET/XIX/618
    - Heurtault (Etienne) marchand joaillier rue des Arcis § transport, 9 juin 1717; MC/ET/XIX/618
      Heurtault, Etienne
    - Forget (Philippe) marchand joaillier sur le Pont au Change § apprentissage du fils de .., 18 juin 1717; MC/ET/XIX/618
      contrat d'apprentissage; Forget, Philippe
    - Apport de procuration concernant Jean Beausire, architecte maître général des bâtiments du roi, demeurant rue des Lions., 21 juin 1717; MC/ET/XIX/618
      procuration; Lions (rue des); Beausire, Jean (1651-1743); architecte; maçon
  - Minutes. 1717, juillet - septembre, juillet - septembre 1717; MC/ET/XIX/619
    - Mariage de la fille de Jean Beausire, architecte maître général des bâtiments du roi, demeurant rue des Lions, auquel assiste Charles Lemoine, architecte, à cause de sa femme., 1er juillet 1717; MC/ET/XIX/619
      contrat de mariage; Lions (rue des); Beausire, Jean (1651-1743); Lemoine, Charles; architecte; maçon